臺灣高雄地方法院刑事判決　　　　　　　　　　　　　九十年度易字第三四七八號
　　公　訴　人　臺灣高雄地方法院檢察署檢察官
　　被　　　告　乙○○
右列被告因竊盜案件，經檢察官提起公訴（九十年度偵字第一二六八五號）暨併案審
理（九十年度偵字第一八一六八、二○六九六號），本院判決如左：
    主  文
乙○○連續攜帶兇器竊盜未遂，處有期徒刑拾月。扳手壹支沒收。
    事  實
一、乙○○曾於民國八十八年十二月八日，因竊取機車一輛，經臺灣高等法院高雄分
    院於九十年六月五日，以九十年度上易字第七二九號刑事判決，判處有期徒刑四
    月確定，現正在執行中。其另基於意圖為自己不法所有之摡括犯意：
（一）於九十年六月一日下午四時許，在高雄市○○路與自立路口，見甲○○所有，
      於同年五月卅日晚上十一時卅分以後，為不詳姓名之人竊取而持有之車牌號碼
      ＹＰＳ－七三九號輕機車，鑰匙未拔，停放該處，竟意圖為自己不法之所有，
      將該車發動後駛離而竊取該車。嗣於同年六月二日下午三時廿分許，乙○○騎
      乘該車，行經高雄市○○路與修文路口時，為警查獲。
（二）乙○○於前案限制住居飭回後，又於同年九月廿六日上午十一時五十分許，在
      高雄市○○區○○街十一巷十六弄一之一號丙○住處，意圖為自己不法之所有
      ，見該處大門未上鎖，而無故侵入丙○住宅欲行竊，並持其所有客觀上具行兇
      危險性之扳手一支，將該處二樓房門之喇叭鎖破壞，足以生損害於丙○，而進
      入二樓房間行竊，惟為丙○發現報警後，會同鄰居陳雨潤於乙○○未竊得財物
      欲離去時，當場查獲而未遂。後並由陳雨潤在二樓房門前紙箱內發現前開乙○○所有據以行竊使用之扳手一支而交由警方扣案。
（三）乙○○於前案限制住居飭回後，又於同年十一月二日下午四時許，在高雄市○○區○○街二號丁○○○住處，意圖為自己不法之所有，見該處大門未上鎖，
      而無故侵入丁○○○住處三樓（侵入住宅部分未據告訴），以徒手竊得丁○○○所有之硬幣新臺幣（下同）二百三十元，嗣丁○○○經鄰人告知遭竊及時返
      家，而報警當場查獲。
二、案經甲○○訴由高雄市政府警察局移送臺灣高雄地方法院檢察署檢察官偵查起訴
    及丙○、丁○○○分別訴由高雄市政府警察局三民第一分局及新興分局移送臺灣
    高雄地方法院檢察署檢察官併審審理。
    理  由
一、右揭事實（三），迭據被告乙○○在警、偵訊及本院審理時自白不諱，並經告訴
    人丁○○○指訴綦詳，且有現場照片二張及業經丁○○○領回二百三十元硬幣之
    贓物認領保管單一紙附卷可稽，此部分被告之自白與事實相符，犯行洵堪認定。
    另訊據被告矢口否認有何前開事實（一）及（二）部分之犯行，辯稱：ＹＰＳ－
    七三九號輕機車係於查獲前二天，在高雄市○○路與七賢路口之遊藝場向綽號「
    阿明」之友人所借，並非伊所竊取，警訊時雖曾承認，但係遭警察用拳頭打伊臉
    部，伊才承認。另伊進入丙○住處，係想要向丙○租房子使用，伊敲一樓房門時
    ，因無人應門，以為二樓有人，而再上二樓敲門，因仍無人應門，伊才下樓，並
    未持扳手欲行竊云云。
二、惟查，事實（一）部分，業經被告於警訊時所坦承，被告雖以前開遭刑求之事實
    為抗辯，惟被告於警訊後，隨即移送臺灣高雄地方法院檢察署接受檢察官偵訊，
    於偵訊時，因未帶證件，而接受採指紋及照像以核對其身分，依被告當時照片所
    示，被告臉部並無曾遭人毆打之痕跡，有該照片一紙附卷可證，故被告前開刑求
    抗辯，是否可採，實有疑義。再查，被告於本院訊問時雖辯稱：該機車係伊向綽
    號「阿明」之友人所借云云，其並供承：「阿明」係伊在屏東戒治所強制戒治時
    之同房室友云云，則「阿明」既為被告之於強制戒治時朝夕相處之同房室友，但
    被告竟然又稱：忘記「阿明」的名字云云，故其所辯，顯與常情不合，又查無證
    據可資證明屬實，故不能採信。又查，被告於偵訊時係辯稱：機車係向朋友「陳
    進忠」所借云云（九十年六月三日偵訊筆錄參照），故其此部分之前後所辯不符
    ，實無足採。另查，被告辯稱：係於查獲前二天向友人所借云云，但被告係於九
    十年六月二日下午為警查獲，該機車則係於同年月卅日晚上十一時卅分甲○○使
    用停放後在住處樓下，於翌日凌晨七時許始發現失竊，此業經甲○○所指訴明確
    ，故被告前開所辯：於查獲前二天所借云云，因當時機車尚未失竊，故此部分所
    辯，亦無足採。足認被告前開所辯，應係事後卸責之詞，而不足採信。參諸該機
    車於失竊後之二日內即為警查獲由被告持有，其間之時間短暫，其為被告竊取之
    可能性極高，而被告又曾自白行竊，故除認確係被告行竊外，別無為其他有利被
    告認定之可能。故被告此部分犯行，亦堪認定。
三、末查，事實（二）部分被告行竊之經過，業經告訴人丙○於警、偵訊及本院訊問
    時所指訴綦詳，且與證人陳雨潤於警訊時所證相符，另有遭破壞之喇叭鎖照片附
    卷可稽，又扣案扳手之開口齒痕與前開照片所示喇叭鎖遭破壞情形相符，足認該
    喇叭鎖係遭扣案扳手所破壞。又丙○住處並未貼有招租告示，此為丙○所指訴明
    確，並為被告所不否認，故被告辯稱：係欲向丙○租房子云云，亦無足採信。另
    被告進入丙○住處二樓破壞門鎖時，丙○即出門找里長，並請人報警，後又會同
    鄰居陳雨潤前往查看之情，業經丙○所指訴明確，並經陳雨潤所證明，足證被告
    進入二樓房間之時間甚長，被告應已開始搜尋財物而著手於竊盜行為實施之事實
    ，亦可認定。是被告此部分之犯行，洵堪認定。
四、核被告乙○○所為前開事實（一）、（三）之二次竊盜行為，均係犯刑法第三百
    二十條第一項竊盜罪；另於前開事實（二）攜帶扳手一支利用丙○住宅大門未鎖
    而侵入住宅後，毀壞房門喇叭鎖而進入房間行竊而未遂之行為，該扳手在客觀上
    對人身體具行兇之危險性，核屬兇器，被告欲行竊而攜帶兇器進入丙○住宅行竊
    未遂，此部分所為係犯刑法第三百零六條第一項侵入住居罪及同法第三百二十一
    條第二項、第一項第三款攜帶兇器竊盜未遂罪；另其進入大門侵入住宅後，破壞
    附屬於房門屬房門一部分之喇叭鎖，其所毀壞者，既非刑法第三百二十一條第一
    項第二款之門扇（最高法院二十一年上字第二五八六號判決意旨參照），亦非安
    全設備（最高法院五十五年台上字第五四七號判例意旨參照），此部分所為，係
    犯刑法第三百五十四條毀損罪。被告所為前開事實（一）部分之犯行，雖在同一
    罪名之前案於九十年六月五日判決前所為，惟其行為時間距前案行為之八十八年
    十二月八日已約有一年六月之久，且被告自承於前案犯罪後，已決心改過，因找
    不到東西吃，而另行起意行竊等語，足認被告此部分犯行，係另行起意所為，而
    與前案行為間無連續犯之裁判上一罪關係，為前案判決效力所不及，附此敘明。
    被告先後二次普通竊盜及一次加重竊盜未遂犯行，時間近接，所犯為同一罪名之
    罪，係出於概括之犯意所為，應依連續犯規定從重論以一個加重竊盜未遂罪，其
    連續犯部分，並應加重其刑（大法官會議釋字第一五二號解釋、最高法院六十七
    年六月廿日第六次暨第七次刑事庭庭推總會議決議（一）、最高法院三十二年度
    上字五八九號判例意旨參照）。另被告侵入丙○住宅、破壞房門喇叭鎖係為達行
    竊目的而為，此部分所犯前開加重竊盜未遂及侵入住宅、毀損三罪間，有方法目
    的之牽連關係，應依刑法第五十五條規定，只論以較重之加重竊盜未遂罪，並應
    依刑法第二十六條前段之規定，按既遂犯之刑減輕之。被告同時有前開加重及減
    輕刑罰之事由，依刑法第七十一條第一項規定，應先重加後減輕。另公訴人雖僅
    就被告犯罪事實（一）之竊盜部分提起公訴，然檢察官就犯罪事實一部起訴者，
    其效力及於全部，刑事訴訟法第二百六十七條定有明文，本件事實（二）、（三
    ）項犯行，經檢察官移送併辦，本院審理認為與前揭論罪科刑之事實（一）部分
    ，有連續犯之裁判上一罪關係，已如前述，是本院自應一併予以裁判，併此敘明
    。茲審酌被告犯罪之動機、目的、手段，及前案為警查獲後仍繼續犯罪，顯無悔
    意，惟現已因竊盜罪判刑確定正在執行中，贓物亦已全由被害人領回等一切情狀
    ，量處如主文所示之刑。另被告行竊時所用之扳手一支，被告雖否認為其所有，
    惟其既係被告行竊時用以破壞門鎖使用之物，其應為被告所有，而為供犯罪所用
    之物無疑，爰予以宣告沒收。另扣案機車鑰匙一支，被告辯稱：非伊所有等語，
    而依本院所認定之犯罪事實，亦難認係被告所有之物，爰不另予宣告沒收，併此
    敘明。
據上論斷，應依刑事訴訟法第二百九十九條第一項前段，刑法第五十六條、第三百二
十一條第一項第二款、第三款、第二項、第三百零六條第一項、第三百五十四條、第
二十六條前段、第五十五條，罰金罰鍰提高標準條例第一條前段，判決如主文。
本案經檢察官吳傑人到庭執行職務。
中      華      民      國    九十一    年      二      月      七      日
                              臺灣高雄地方法院刑事第六庭
                                      法  官  邱  明  弘
右正本證明與原本無異。
如不服本判決，應於判決送達後十日內，向本院提出上訴狀。
                                      書記官  顏  平  國
中    華    民    國      九十一      年      二      月      七        日
附錄本判決論罪之法條：
刑法第三百二十條第一項：
 (普通竊盜罪)
意圖為自己或第三人不法之所有，而竊取他人之動產者，為竊盜罪，處五
年以下有期徒刑、拘役或五百元以下罰金。
刑法第三百二十一條第一項第三款
犯竊盜罪而有左列情形之一者，處六月以上五年以下有期徒刑：
一  於夜間侵入住宅或有人居住之建築物、船艦，或隱匿其內而犯之者。
二  毀越門扇、牆垣或其他安全設備而犯之者。
三  攜帶兇器而犯之者。
四  結夥三人以上而犯之者。
五  乘火災、水災或其他災害之際而犯之者。
六  在車站或埠頭而犯之者。
前項之未遂罰之。
刑法第三百零六條
 (侵入住居罪)
無故侵入他人住宅、建築物或附連圍繞之土地或船艦者，處一年以下有期
徒刑、拘役或三百元以下罰金。
無故隱匿其內，或受退去之要求而仍留滯者，亦同。
